# IPO审核的人员费用匹配问题

提问人：Wolf9966 时间：2014-01-04 16:54:38
目前想到两个办法，请大家建议建议： 1 、将这批属于甲公司的人员，外包给中介； 2 、在乙公司所在地以甲公司的名义设立分公司，将人员纳入分公司，这样不知是否符合人员匹配要求呢？

回答人：chenyiwei
《劳动合同法》修订后，对劳务派遣中介的条件明显收紧，因此方案一可能有较高的合规性风险，不建议使用。相比之下方案二的合规性风险要小些。